【裁判字號】    89,自,438
【裁判日期】    900716
【裁判案由】    公共危險
【裁判全文】
臺灣臺南地方法院刑事判決                          八十九年度自字第四三八號
    自  訴  人  乙○○
    自訴代理人  邱玲子律師
                陳昭雄律師
    被      告  己○○
                丁○○
右列被告因公共危險案件，經自訴人提起自訴，本院判決如左：
    主  文
己○○、丁○○均無罪。
    理  由
一、自訴意旨略以：如起訴書所載（如附件）。
二、按犯罪事實應依證據認定之，無證據不得推定其犯罪事實；又不能證明被告犯罪
    者，即應諭知無罪之判決，刑事訴訟法第一百五十四條、第三百零一條第一項分
    別定有明文。
三、本件自訴人認被告己○○、丁○○涉有公共危險之罪嫌，無非以本件火災起火點
    之儲藏室為被告二人所租用，而火勢延燒自訴人所經營之生鮮超市，致店內物品
    設備全部燒毀，有火災證明書、中華日報剪報及火災鑑定報告書可稽等資為依據
    。
四、訊據被告己○○、丁○○堅二人決否認有右揭犯行，辯稱：伊等只是租用上開儲
    藏室前店面營業，且營業時間均在上午，中午收市後便離開該處，伊等亦不知為
    何會起火等語。
五、經查：
（一）、自訴人所經營位在台南縣歸仁鄉○○路六十七之品樺商行（生鮮超市），於
        民國八十九年九月十七日下午四時五十二分前，因相鄰木造房屋（坐落台南
        縣歸仁鄉北段一○四二之七一、七二地號上）內之儲藏室起火延燒，致該商
        行設備物品全毀，而該木造房屋係戊○○所有，經其外甥丙○○出租與被告
        二人使用等情，固經自訴人指訴甚詳，且為被告二人所不否認，並經證人戊○○、丙○○等人到院結證明確，復有火災證明書、中華日報剪報及火災鑑
        定報告書各一份附卷可稽。
（二）、惟查，案發當時被告二人均已收市離去而未在場，而該儲藏室僅供存放丙○○之母之舊物及被告所有若干物品使用，平日被告鮮有出入，然因該室位在
        市場內，不乏不明人士進出，且火災當時被告等所用店舖鐵捲門已上鎖，而
        該儲藏室之門應呈開啟狀態等情，業據證人甲○○、丙○○、林永昌等人到
        院結證甚詳。參以本件火災經台南縣消防局鑑定結果認為：根據起火處之燃
        燒及使用用途，研判因使用電器設備不慎、香燭火源祭祀不慎、爐火烹調不
        慎、危險物品自燃、潑灑縱火劑等因素而引起火災之可能性不高，．．．但
        由承租店舖之丁○○所述偶見儲藏室房門呈開啟狀態，且查看該房門發現於
        火災時喇叭鎖之開關及房門之位置均處於開啟之狀態，因此不排除有外人入
        侵而引起火災之可能性等語。足證，本件火災之起火原因，尚難歸咎於日常
        鮮少使用該儲藏室，且案發當時已離開該處多時之被告二人。
（三）、按過失責任之有無，應以行為人之懈怠或疏虞與結果之發生，有無相當因果
        關係為斷。所謂相當因果關係，係指依經驗法則，綜合行為當時所存在之一
        切事實，為客觀之事後審查，認為在一般情形下，在此環境、有此行為之同
        一條件，均可發生同一結果者，則該條件即為發生結果之相當條件，行為與
        結果即有相當因果關係。反之，若在一般情形下，有此同一條件存在，而依
        客觀之審查，認為不必皆發生此結果者，則該條件與結果並不相當，不過為
        偶然之事實而已，其行為與結果間即無相當因果關係，最高法院七十六年度
        台上字第一九二號著有判例。本件被告等雖有租用上開儲藏室放置物品，然
        平日鮮少出入，且案發當時被告已將營業之店舖上鎖，復查無其他事證足資
        證明被告等有何使用不慎之過失行為致生本件火災，自不能僅以其所租用之
        屋室發生火災之結果，即認被告等應負失火之罪責。
六、據上所陳，參互印證，尚難認被告等對於本件火災應負過失之罪責。本件依調查
    所得證據亦不足以證明被告確有公共危險之犯行，此外復查無其他積極證據足資
    證明被告有右述犯行，揆諸前開說明，尚不能證明被告犯罪，爰為無罪之諭知。
據上論斷，應依刑事訴訟法第三百零一條第一項、第三百四十三條，判決如主文。
中      華      民      國      九十      年      七      月     十六   日
                              臺灣臺南地方法院刑事第二庭
                                        法  官  賴  純  慧
右正本證明與原本無異
如不服本判決應於送達後十日內向本院提出上訴狀
                                        書記官  莊  淑  雅
中      華      民      國      九十      年      七      月     十六   日


司法院資訊處製作；財團法人民間司法改革基金會備份。
